pl: Rodzaj mapy GPS: Zdjęcia lotnicze; Mapy morskie; Mapy drogowe; Mapy topograficzne; Inne
ru: Тип карты для GPS-навигации: Аэрофотоснимки; Морские карты; Дорожные карты; Топографические карты; Другое
hu: GPS-térkép típusa: Légi felvételek; Hajózási térképek; Útvonaltérképek; Topográfiai térképek; Egyéb
ja: GPSマップタイプ: 航空写真; 海図; ロードマップ; 地形図; その他
pt-BR: Tipo de mapa GPS: Imagens aéreas; Cartas náuticas; Mapas rodoviários; Mapas topográficos; Outro
hr-HR: Vrsta GPS karte: Snimke iz zraka; Pomorske karte; Autokarte; Topografske karte; Ostalo
en: GPS map type: Aerial imagery; Nautical charts; Road maps; Topographic maps; Other
it: Tipo di mappa GPS: Immagini aeree; Carte nautiche; Mappe stradali; Mappe topografiche; Altro
sv: Typ av GPS-karta: Flygbilder; Sjökort; Vägkartor; Topografiska kartor; Övrigt
nl: Type GPS-kaart: Luchtfoto's; Zeekaarten; Wegenkaarten; Topografische kaarten; Andere
ko: GPS 지도 타입: 항공 이미지; 해도; 도로 지도; 지형도; 기타
el: Τύπος χάρτη GPS: Αεροφωτογραφία; Ναυτικοί χάρτες; Οδικοί χάρτες; Τοπογραφικοί χάρτες; Άλλο
cs: Typ GPS mapy: Letecké snímky; Námořní mapy; Silniční mapy; Topografické mapy; Jiné
vi: Loại bản đồ GPS: Hình ảnh trên không; Hải đồ; Bản đồ đường đi; Bản đồ địa hình; Khác
ro-RO: Tip hartă GPS: Imagini aeriene; Hărți nautice; Hărți rutiere; Hărți topografice; Altele
bg-BG: Тип GPS карта: Въздушни изображения; Морски карти; Пътни карти; Топографски карти; Други
zh-TW: GPS 地圖類型: 航拍影像; 航海圖; 路線圖; 地形圖; 其他
lt-LT: GPS žemėlapio tipas: Vaizdas iš oro; Jūrų žemėlapiai; Kelių žemėlapiai; Topografiniai žemėlapiai; Kita
fr: Type de carte GPS: Images aériennes; Cartes marines; Cartes routières; Cartes topographiques; Autre
zh-CN: GPS 地图类型: 航空影像; 航海图; 路线图; 地形图; 其他
th: ประเภทแผนที่ GPS: ภาพถ่ายทางอากาศ; แผนที่เดินเรือ; แผนที่ถนน; แผนที่ภูมิประเทศ; อื่นๆ
nb: GPS-karttype: Luftbilder; Sjøkart; Veikart; Topografiske kart; Annet
da: GPS-korttype: Luftbilleder; Søkort; Vejkort; Topografiske kort; Andet
tr: GPS harita türü: Havadan görüntüler; Deniz haritaları; Yol Haritaları; Topografik Haritalar; Diğer
de: GPS-Kartentyp: Luftbilder; Seekarten; Straßenkarten; Topografische Karten; Sonstiges
es: Tipo de mapa GPS: Imágenes aéreas; Cartas náuticas; Mapas de carreteras; Mapas topográficos; Otros
pt-PT: Tipo de mapa GPS: Imagens aéreas; Cartas náuticas; Mapas rodoviários; Mapas topográficos; Outro
fi: GPS-kartan tyyppi: Ilmakuvia; Merikartat; Tiekartat; Topografiset kartat; Muu
sk-SK: Typ GPS mapy: Letecké snímky; Námorné mapy; Cestné mapy; Topografické mapy; Iné
sl-SI: Vrsta zemljevida GPS: Posnetki iz zraka; Pomorske karte; Cestni zemljevidi; Topografske karte; Drugo